【裁判字號】    98,裁,1128
【裁判日期】    980507
【裁判案由】    水土保持法
【裁判全文】
最  高  行  政  法  院  裁  定
                                      98年度裁字第1128號
上  訴  人  甲○○
被 上訴 人  高雄縣政府
代  表  人  乙○○
上列當事人間水土保持法事件，上訴人對於中華民國98年1月8日
高雄高等行政法院97年度訴字第713號判決，提起上訴，本院裁
定如下︰
    主  文
上訴駁回。
上訴審訴訟費用由上訴人負擔。
    理  由
一、按對於高等行政法院判決之上訴，非以其違背法令為理由，
    不得為之，行政訴訟法第242條定有明文。依同法第243條第
    1項規定，判決不適用法規或適用不當者，為違背法令；而
    判決有同條第2項所列各款情形之一者，為當然違背法令。
    又提起上訴，應以上訴狀表明上訴理由，並應添具關於上訴
    理由之必要證據，復為同法第244條第1項第4款及第2項所明
    定。準此，當事人對於高等行政法院判決提起上訴，如以高
    等行政法院判決有行政訴訟法第243條第1項規定之不適用法
    規或適用不當為理由時，其上訴狀或理由書應有具體之指摘
    ，並揭示該法規之條項或其內容；若係成文法以外之法則，
    應揭示該法則之旨趣；倘為司法院解釋或本院之判例，則應
    揭示該判解之字號或其內容；如以高等行政法院判決有行政
    訴訟法第243條第2項所列各款情形為理由時，其上訴狀或理
    由書應揭示合於該條項各款之事實。上訴狀或理由書如未依
    此項方法表明，或其所表明者與上開法條規定不合時，即難
    認為已對高等行政法院判決之違背法令有具體之指摘，其上
    訴自難認為合法。
二、本件上訴人對於高雄高等行政法院民國（下同）97年度訴字
    第713號判決（下稱原判決）上訴，雖以：(一)上訴人於81年1
    月21日向被上訴人申請其所有坐落高雄縣大樹鄉○○○段68
    、632、633、633-1、634、636、637、701地號等8筆土地為
    土地改良之「農地改良耕地整理」。被上訴人於81年1月30
    日現場會勘完成驗證，以81年4月20日81府建都字第58304號
    函准予土地改良在案，且未定改良期限。則上訴人既已取得
    土地改良許可，得回填土方，亦遵被上訴人指示於90年5月
    完成其中坐落高雄縣大樹鄉○○○段633、692地號土地之簡
    易水土保持，足認本件土地改良之8筆土地應已完成水土保
    持，否則被上訴人不會核准簡易水土保持通過。又被上訴人
    所屬之環保局於92年1月7日府環六字第0922001092號函亦表
    示於回填土石現場採樣之檢體均低於有害廢棄物認定標準，
    足證上訴人未以有害廢棄物回填，亦無將之作為廢棄物處理
    場之情，土地改良方式合法！若上訴人真有違反水土保持法
    第12條第1項之規定，為何被上訴人會撤銷其第一次對上訴
    人依違反水土保持法規定須擬具水土保持計畫書送核定所作
    之處分；若如原審所稱取得土地改良許可外，還須另擬具水
    土保持計畫書，始得為土石堆積，被上訴人就不應撤銷該次
    處分。是上訴人依規定取得坐落高雄縣大樹鄉○○○段632
    、701地號土地（下稱系爭土地）之土地改良許可，原審未
    審究上訴人之土地改良有何違法情事，逕自認定原處分禁止
    上訴人續為土地改良之行為合法，違反行政程序法第123條
    授益處分撤銷禁止之規定，而有判決不適用法規或適用不當
    之違法。(二)上訴人亦曾遵被上訴人指示，於90年5月聘請技
    師就其中633、692地號土地進行簡易水土保持，並經被上訴
    人勘驗通過，足認該土地已完成水土保持要件。原判決未究
    明系爭土地究竟應為何種水土保持？與上訴人前就其下坡處
    即633、692地號土地為簡易水土保持有何差別？即斷下結論
    ，實有判決不備理由之違法。(三)縱認上訴人仍未就系爭土地
    擬具水土保持計畫書，然被上訴人未依水土保持法第22條規
    定，予以限期改正，即逕予裁罰，原處分仍有違法。原審未
    予審酌，亦有判決不適用法規或適用不當之違法。(四)又縱認
    上訴人有違反水土保持法之情，然原處分裁處新臺幣30萬元
    罰鍰及2年內暫停對系爭土地之開發申請，亦屬過重，違反
    行政程序法第7條比例原則及同法第9條規定，原審未慮及此
    ，其判決違背法令等語，為其論據。惟核上訴狀所載內容，
    或係重述其在原審業經主張而為原判決摒棄不採之陳詞，或
    係就原審取捨證據、認定事實之職權行使事項，任加指摘違
    誤，或係就原審所為論斷或駁斥其主張之理由，泛言原判決
    不備理由及判決不適用法規或適用不當，而未具體表明原判
    決究竟有如何合於不適用法規或適用不當、或有行政訴訟法
    第243條第2項所列各款之情形，尚難認為已對原判決之如何
    違背法令有具體之指摘。依首揭規定及說明，應認其上訴為
    不合法，應予駁回。
三、據上論結，本件上訴為不合法。依行政訴訟法第249條第1項
    前段、第104條、民事訴訟法第95條、第78條，裁定如主文
    。
中    華    民    國    98    年    5     月    7     日
                    最高行政法院第三庭
                        審判長法官  高  啟  燦
                              法官  侯  東  昇
                              法官  黃  秋  鴻
                              法官  黃  合  文
                              法官  吳  慧  娟
以  上  正  本  證  明  與  原  本  無  異
中    華    民    國    98    年    5     月    7     日
                              書記官  張  雅  琴


司法院資訊處製作；財團法人民間司法改革基金會備份。
